# 请教陈版关于丧失子公司控制权以前年度关联交易抵消问题

提问人：yixiaofeng 时间：2018-02-02 23:30:50
请教陈老师 1 、A为甲全资子公司，本期引入外部资本丧失对A的控制权，增资扩股后持有40%，以前年度甲与A之间资金占用利息，A资本化进入存货 800 万，甲确认利息收入，请问丧失控制权日合并报表A是否需按持股比例抵消关联交易，以前年度滚动调整分录；借：存货-800万，贷：年初未分配利润-800万 请问丧失控制全日抵消分录是否为 借：存货 800 万（因不合并资产负债表，故存货不进行抵消） 贷：投资收益 320 万（按持股比例抵消关联交易） 贷：未分配利润 480 万（60%视同交易实现） 2 、A公司收到 5000万增资后，双方才办理交接手续，A的控制权才转移，A个别报表期初至处置日现流表上体现了吸收投资收到的现金，甲在合并A公司期初至处置日的现流表时，是否需要合并此部分？

回答人：chenyiwei
1 、因为以前年度的内部交易是顺流交易，标的资产（存货）在本年度丧失对A的控制权后不再纳入甲公司的合并报表，所以视同内部交易损益全部实现。抵销分录为借记年初未分配利润，贷记投资收益。实现的比例为100%。此后虽然对剩余股权仍有重大影响，但对已经视同实现的丧失控制权之前的内部交易损益不再抵销。如果今后继续提供股东贷款的，则丧失控制权后的利息按投资方与联营企业之间的未实现顺流交易损益予以按比例抵销。 2 、因为这是一揽子交易，不建议分别列入“吸收投资收到的现金”和“支付的其他与投资活动有关的现金”。